臺灣臺南地方法院刑事判決
111年度交易字第508號
聲  請  人  臺灣臺南地方檢察署檢察官
被      告  林俊宏



上列被告因過失傷害案件，經檢察官聲請以簡易判決處刑（111
年度調偵字第527號），本院認不宜以簡易判決處刑，改以通常
程序審理，並判決如下：
    主  文
本件公訴不受理。
    理  由
一、聲請簡易判決處刑意旨詳如附件所載。
二、按告訴乃論之罪，告訴人於第一審辯論終結前得撤回其告訴
    ，又告訴經撤回者，應諭知不受理之判決，並得不經言詞辯
    論為之，刑事訴訟法第238條第1項、第303條第3款、第307
    條，分別定有明文。
三、經查，告訴人對被告提起告訴，檢察官認被告涉犯刑法第28
    4條前段之過失傷害罪嫌，依同法第287條前段規定，須告訴
    乃論。茲告訴人具狀撤回本案告訴，有刑事撤回告訴狀1紙
    在卷可稽，揆諸前開規定，自應諭知不受理之判決，並不經
    言詞辯論為之。
據上論斷，應依刑事訴訟法第452條、第303條第3款、第307條，
判決如主文。

中　　華　　民　　國　　111 　年　　5 　　月　　5 　　日
　　　　　　　　　刑事第十五庭  法　官　陳貽明
以上正本證明與原本無異。
如不服本判決應於收受本判決後20日內向本院提出上訴書狀，並
應敘述具體理由。其未敘述上訴理由者，應於上訴期間屆滿後20
日內向本院補提理由書狀（均須按他造當事人之人數附繕本）「
切勿逕送上級法院」。 
　　　　　　　　　　　　　　　　書記官  洪翊學
中　　華　　民　　國　　111 　年　　5 　　月　　5 　　日

（附件）
臺灣臺南地方檢察署檢察官聲請簡易判決處刑書　
                                    111年度調偵字第527號
　　被　　　告　林俊宏　男　52歲（民國00年00月0日生）
　　　　　　　　　　　　住○○市○○區○○街0000號
　　　　　　　　　　　　國民身分證統一編號：Z000000000號
上列被告因過失傷害案件，業經偵查終結，認為宜以簡易判決處
刑，茲將犯罪事實及證據並所犯法條分敘如下：
　　　　犯罪事實
一、林俊宏於民國110年7月12日11時13分許，駕駛車牌號碼000-
    0000號自小貨車，沿臺南市新營區復興路305巷由北往南行
    駛，行經臺南市○○區○○路000巷0000號前時，原應注意汽車
    行駛時，駕駛人應注意車前狀況，並隨時採取必要之安全措
    施，而依當時天候晴、日間自然光線、路面乾燥、無缺陷、
    無障礙物、視距良好之情狀，客觀上並無不能注意之情形，
    竟疏未注意及此，貿然右轉駛入該路口，適許錦雪騎乘車牌
    號碼000-000號普通輕型機車，沿臺南市新營區新進路2段44
    5巷由西往東方向行駛至此，亦疏未注意在未劃分向線或分
    向限制線之道路，應靠右行駛，雙方因而發生碰撞，致許錦
    雪受有頭部創傷併蜘蛛網膜下出血、硬腦膜下出血及腦內出
    血、左側胸部挫傷併第3-6根肋骨骨折及少量血胸、左側鎖
    骨骨折等傷害。
二、案經許錦雪訴由臺南市政府警察局新營分局報告偵辦。
　　　　證據並所犯法條
一、訊據被告林俊宏固供認有於上揭時、地，與告訴人許錦雪發
    生交通事故之事實，惟矢口否認有何過失傷害犯行，辯稱：
    我是正常行駛，沒有過失，對方偏左行駛才會撞到我云云。
    經查，上揭犯罪事實，業據告訴人許錦雪指訴綦詳，復有道
    路交通事故現場圖、道路交通事故調查報告表（一）（二）
    、奇美醫療財團法人柳營奇美醫院診斷證明書、現場暨車損
    照片等在卷可稽。按「汽車行駛時，駕駛人應注意車前狀況
    及兩車並行之間隔，並隨時採取必要之安全措施。」道路交
    通安全規則第94條第3項定有明文，被告駕車自應注意上述
    道路交通安全規定。又依卷附道路交通事故調查報告表所載
    ，當時客觀上並無不能注意之情事，被告竟疏未注意及此，
    以致肇事，致告訴人受傷，被告應有過失，且本件交通事故
    ，經送臺南市車輛行車事故鑑定會鑑定結果，亦同此意見，
    此有該會函文及鑑定意見書（111年3月3日南市交鑑字第111
    0320598號、南鑑0000000案）在卷可參。再告訴人確因本件
    車禍而受傷，則被告之過失行為與告訴人之傷害結果間，自
    具有相當因果關係。被告所辯，顯係事後卸責之詞，自不足
    採。本件事證明確，被告犯嫌堪予認定。
二、核被告所為，係犯刑法第284條前段之過失傷害罪嫌。被告
    於肇事後，於警員前往現場處理時，當場承認為肇事人，有
    臺南市政府警察局新營分局交通分隊道路交通事故肇事人自
    首情形紀錄表1紙附卷可稽，合於刑法自首之要件，請依刑
    法第62條規定得減輕其刑。
三、依刑事訴訟法第451條第1項聲請逕以簡易判決處刑。
　　此　　致
臺灣臺南地方法院
中　　華　　民　　國　 111　　年　　3 　　月　　17　　日
　　　　　　　　　　　　　　　檢察官  蘇榮照
本件證明與原本無異
中　　華　　民　　國　 111　　年　　3 　　月　　30　　日
                              書記官  鍾明智
所犯法條：中華民國刑法第284條
因過失傷害人者，處 1 年以下有期徒刑、拘役或 10 萬元以下
罰金；致重傷者，處 3 年以下有期徒刑、拘役或 30 萬元以下
罰金。
附記事項：本件係依刑事訴訟法簡易程序辦理，法院簡易庭得不
傳喚被告、輔佐人、告訴人、告發人等出庭即以簡易判決處刑；
被告、被害人、告訴人等對告訴乃論案件如已達成民事和解而要
撤回告訴或對非告訴乃論案件認有受傳喚到庭陳述意見之必要時
，請即另以書狀向簡易法庭陳述或請求傳訊。